【裁判字號】    91,豐簡上,358
【裁判日期】    920407
【裁判案由】    家庭暴力防治法之傷害
【裁判全文】
臺灣臺中地方法院刑事判決                      九十一年度豐簡上字第三五八號
    上  訴  人  臺灣臺中地方法院檢察署檢察官
    被      告  甲○○
右上訴人因被告家庭暴力防治法之普通傷害案件，不服本院豐原簡易庭中華民國九十
一年七月十八日九十一年度豐簡字第二六九號第一審簡易判決（聲請簡易處刑案號：
臺灣臺中地方法院檢察署九十一年度偵字第一０三七六號）提起上訴，本院管轄之第
二審合議庭判決如左：
    主  文
上訴駁回。
    事實及理由
一、本案經本院合議庭審理結果，認第一審簡易判決之認事用法及量刑均無不當，應
    予維持，並引用第一審簡易判決書（含臺灣臺中地方法院檢察署檢察官聲請簡易
    判決處刑書）記載之事實、證據及理由（如附件）。
二、上訴人即檢察官上訴意旨略以：本件原審諭知被告涉有普通傷害罪行，而論處拘
    役三十日之判決，固屬卓見，惟本件被告甲○○於九十一年七月十九日及九十一
    年七月二十二日竟再行出手傷害告訴人即其妻乙○○，是被告上開二次傷害犯行
    與本件之犯罪時間緊接、手段相同，所犯罪名又同一，顯係基於概括之犯意反覆
    為之，為連續及牽連犯，均屬裁判上之一罪，依審判不可分原則，上開被告於九
    十一年七月十九日及九十一年七月二十二日再行出手傷害告訴人即其妻乙○○之
    行為亦應為聲請簡易判決處刑書之起訴效力所及，原審未及斟酌審判，難認原判
    決允當，請求撤銷原判決，就被告所另涉之該傷害等罪嫌另為適當之判決等語，
    指摘原判決不當。惟查：按刑法第五十六條連續犯之所謂出於概括犯意，必須其
    多次犯罪行為自始均在一個預定犯罪計劃以內，出於主觀上始終同一犯意之進行
    ，若中途另有新犯意發生，縱所犯為同一罪名，究非連續其初發的意思，即不能
    成立連續犯，此最高法院七十年臺上字第六二九六號著有判例可資參照。本件經
    當庭多次質之被告固均供稱：伊確實有於九十一年五月二十二日晚間十一時三十
    分許，在家中持健胸器一支毆打其妻乙○○之行為，但伊並沒有於九十一年七月
    十九日及九十一年七月二十二日再行出手傷害告訴人即其妻乙○○，伊自知道其
    妻有申請保護令後，就沒有再打她了云云。雖本件被告確曾於九十一年七月十九
    日及九十一年七月二十二日再行出手傷害乙○○之事實，業據告訴人即其妻乙○
    ○於警訊中及本院訊問、審理時多次指訴綦詳，並有診斷證明書（應診日期為九
    十一年七月二十二日）一紙附卷可為憑證。然經本院當庭詢之告訴人乙○○則陳
    稱：九十一年七月十九日是因為伊申請家暴法的事，被告很不高興，他說這事要
    解決，才又出手毆打伊；另九十一年七月二十二日那一次則是因為法院的簡易判
    決書，才又毆打伊等語（詳見本院九十一年九月二十三日訊問筆錄）。又再經質
    之被告亦不否認伊與其妻乙○○後來的糾紛是因為保護令的關係，才起爭執的等
    詞（詳見本院九十一年十二月十六日訊問筆錄）。另參酌以本件被告確實係分別
    九十一年六月二十五日後始收受知悉有本院九十一年度暫家護字第一三八號民事
    暫時保護令及於九十一年七月二十二日始收到本院豐原簡易庭九十一年度豐簡字
    第二六九號第一審簡易判決，亦有本院暫時保護令送達證書影本二紙及本院豐原
    簡易庭送達證書一紙附卷可證，且自九十一年五月二十二日被告毆打其妻乙○○
    後，至九十一年七月十九日、二十二日止，期間間隔均達五十日以上，足認被告
    與告訴人二人上開所供陳諸情，均尚非無稽。且被告於九十一年五月二十三日因
    傷害案件在檢察官偵訊中即已當庭請求檢察官給其自新之機會等語（詳見九十一
    年度偵字第一０三七六號偵查卷第十七頁），嗣並於九十一年五月三十日經檢察
    官向本院聲請簡易判決處刑，被告對此殊難謂無警惕而生戒心，則被告縱另有於
    九十一年七月十九日及九十一年七月二十二日再行出手傷害告訴人即其妻乙○○
    之行為，惟被告此二次之普通傷害及違反保護令罪之犯行，顯均係另行起意無訛
    。是依上判例見解，被告所為本件普通傷害犯行與臺灣臺中地方法院檢察署九十
    一年度偵字第一六一三五號違反家庭暴力防治法等案件中之普通傷害等犯行自無
    何所謂出於概括犯意之連續犯與牽連犯可言，不能認與本案有連續犯及牽連犯之
    裁判上一罪關係，而可予以併行審理。是以原審其認事用法既均無不當，量刑亦
    屬妥適，則本件檢察官上訴意旨為無理由，應予駁回。
三、至臺灣臺中地方法院檢察署九十一年度偵字第一六一三五號被告違反家庭暴力防
    治法等案件一案，因未據起訴，是應檢還由臺灣臺中地方法院檢察署檢察官另行
    依法處理，併予敘明。
據上論斷，應依刑事訴訟法第四百五十五條之一第一項、第三項、第三百七十三條、
第三百六十八條，判決如主文。
本案經檢察官楊朝嘉到庭執行職務。
中      華      民      國      九十二      年      四      月    七    日
                              臺灣臺中地方法院刑事第六庭
                                  審判長法  官  梁 堯 銘
                                        法  官  許 月 馨
                                        法  官  許 旭 聖
右正本證明與原本無異。
本件不得上訴。
                                        書記官
中      華      民      國      九十二      年      四      月    七    日
附錄本案論罪科刑法條全文
刑法第二百七十七條第一項
傷害人之身體或健康者，處三年以下有期徒刑、拘役或一千元以下罰金。


司法院資訊處製作；財團法人民間司法改革基金會備份。
